【裁判字號】    89,易,3177
【裁判日期】    900306
【裁判案由】    竊盜
【裁判全文】
臺灣桃園地方法院刑事判決                        八十九年度易字第三一七七號
    公  訴  人  臺灣桃園地方法院檢察署檢察官
    被      告  乙○○
右列被告因竊盜案件，經檢察官提起公訴（八十九年度偵字第一五０四０號），本院
判決如左：
    主      文
乙○○竊盜，處罰金佰元，如易服勞役以佰元折算壹日。
    事      實
一、乙○○罹有精神分裂症，智慮較常人薄弱，為精神耗弱之人。民國八十九年九月
    三十日上午九時五十五分許，其於精神耗弱之狀態下，在桃園縣中壢市「中原大
    學」體育場邊之樹下，見丙○○所有之背包一只置於該處且四下無人，認有機可
    趁，竟意圖為自己不法之所有，著手翻搜該背包而竊取洪女所有之皮夾一只（內
    有新台幣七百元及丙○○之身分證一枚），得手後留供己用。嗣旋於同日上午十
    時三十分許，在上址體育場為洪女之學姊甲○○發現其持有該只皮夾，乃報警查
    獲。
二、案經桃園縣警察局中壢分局報請台灣桃園地方法院檢察署檢察官偵查起訴。
理      由
一、右揭事實，業據被告乙○○於警訊坦承不諱，並經被害人丙○○及證人甲○○於
    警訊各指述或證述甚詳，且有贓物領據一紙在卷可憑，由是堪認被告於警訊之自
    白屬實，據而至徵其有前揭犯行，殊無可疑。嗣其於本院審理時否認上情並辯稱
    係撿拾而得云云，顯違事實，核屬卸責之詞，要無足採。綜述，本件事證已明，
    被告犯行洵堪認定，應依法論科。
二、核被告所為，係犯刑法第三百二十條第一項之竊盜罪。查被告罹有精神分裂症，
    有國立台灣大學醫學院附設醫院診斷證明書及中央健康保險局重大傷病免自行部
    分負擔證明卡影本各一紙在卷可憑，並參酌證人即被告之兄邱明道於本院審理時
    證稱：被告之狀態一直都沒有好過，持續病發狀態等語，顯見其於行竊之際，亦
    處於發病狀態，對外界事物之認識力及理解力當已受該精神症狀之影響而有異於
    常人，然觀之其於警訊時猶能詳述細供行竊情節，抑且，嗣於本院審理時並承明
    亦知竊取他人之物係屬非是等語，由此可見其智慮及意思能力顯未達於完全喪失
    之程度，僅較常人薄弱而已，核屬精神耗弱之人，職是，其前開竊行要係在精神
    耗弱之狀態下所為，爰依刑法第十九條第二項規定，減輕其刑。審酌被告犯罪動
    機、目的、手段、竊取財物之價值甚為低微，精神狀態又非健全及其犯後態度等
    一切情狀，量處如主文所示之刑，並諭知易服勞役之折算標準。
據上論斷，應依刑事訴訟法第二百九十九條第一項前段，刑法第三百二十條第一項、
第十九條第二項、第四十二條第二項，罰金罰鍰提高標準條例第一條前段、第二條，
判決如主文。
本案經檢察官郭靜文到庭執行職務。
中      華      民      國    九十      年      三      月      六      日
                              臺灣桃園地方法院刑事第三庭
                                  法  官  蔡榮澤
右正本證明與原本無異。
如不服本判決，應於判決送達後十日內向本院提出上訴狀( 應附繕本 )，上訴於
臺灣高等法院。
                                    書記官   劉德壽
中        華        民        國   九十   年   三   月    十四    日
附本件論罪科刑依據之法條：
刑法第三百二十條
意圖為自己或第三人不法之所有，而竊取他人之動產者，為竊盜罪，處五年以下有期
徒刑、拘役或五百元以下罰金。
意圖為自己或第三人不法利益，而竊佔他人之不動產者，依前項之規定處斷。
前二項之未遂犯罰之。


司法院資訊處製作；財團法人民間司法改革基金會備份。
